臺灣士林地方法院行政訴訟判決　
111年度交字第56號
原      告  陳淑惠  
被      告  臺北市交通事件裁決所

代  表  人  蘇福智  
訴訟代理人  楊承達  
上列當事人間交通裁決事件，原告不服被告中華民國111年1月14
日北市裁催字第22-CX0000000號裁決，提起行政訴訟，本院判決
如下：
    主  文
原告之訴駁回。
訴訟費用新臺幣參佰元由原告負擔。　　
    事實及理由
壹、程序事項：
　　本件原告因不服被告於民國111年1月14日以北市裁催字第22
    -CX0000000號違反道路交通管理事件裁決書（下稱原處分）
    ，裁處其罰鍰新臺幣（下同）300元，提起行政訴訟，依行
    政訴訟法第237條之1規定，應適用交通裁決事件訴訟程序，
    本院並依同法第237條之7規定，爰不經言詞辯論，逕為判決
    。
貳、實體事項：
一、爭訟概要：
　　新北市政府警察局蘆洲分局（下稱舉發機關）員警查證後，
    認民眾於110年7月19日檢具違規證據資料檢舉，原告所有車
    牌號碼0000-00號自用小客車（下稱系爭汽車），於110年7
    月17日19時46分許，行經新北市○○區○○路00號時，有「在設
    有禁止臨時停車標線處所臨時停車」（原記載在交岔路口10
    公尺內臨時停車，嗣依行政程序法第101條更正，見本院卷
    第30-31、36頁）違規事實等屬實，而於110年7月23日填製
    新北市政府警察局新北市警交大字第CX0000000號舉發違反
    道路交通管理事件通知單（下稱舉發通知單）予以舉發車主
    即原告，並記載應到案日期為110年9月6日前。原告於110年
    8月5日向被告陳述意見，經舉發機關查復違規事實屬實，被
    告乃於111年1月14日作成原處分，依道路交通管理處罰條例
    第55條第1項第3款，裁處其罰鍰300元。原告不服，遂提起
    本件行政訴訟。
二、原告起訴主張：
　㈠在民眾檢舉照片中可看到地上並無禁止臨時停車標線，故舉
    發事實不正確。伊於前揭時、地，看到地上無劃設紅線即因
    有事而暫停，伊無停駛於斑馬線、人行道旁，未擋住路口，
    亦無妨礙交通，卻遭民眾偷拍檢舉。伊向舉發機關陳述，於
    110年8月10日收到舉發機關來函指稱須更正資料，並請伊靜
    候裁決，於此同時舉發通知單上載明之應到案日期為110年9
    月6日，而伊直至111年1月17日才收到裁決書，且應到案日
    期與原舉發通知單所載不同。
　㈡並聲明：原處分撤銷。
三、被告答辯略以：
　㈠卷查本案經舉發機關就違規事實查復，系爭汽車於前揭時、
    地，因在劃有紅線路段臨時停車，經民眾檢附證據檢舉（檢
    舉日期為110年7月19日），舉發機關受理員警審認違規屬實
    後，依法製單舉發。本案經重新審視採證影片以觀，因將違
    規事實及舉發違反法條誤植，惠請依行政程序法第101條規
    定更正本案資料，將違規事實更正為「在劃有紅線路段臨時
    停車」、舉發違反法條更正為「第55條第1項3款」，俾利維
    護資料正確性。按道路交通標誌標線號誌設置規則第169條
    、道路交通安全規則第111條第1項第3款，再檢視採證影片
    ，系爭汽車確於前揭時、地呈現靜止狀態且緊靠路緣在劃有
    紅線路段，且照片內亦未見有因上、下客、貨等狀態，違規
    屬實。
　㈡並聲明：原告之訴駁回。
四、本院之判斷：
　㈠按「汽車駕駛人，臨時停車有下列情形之一者，處新臺幣三
    百元以上六百元以下罰鍰：…三、在設有禁止臨時停車標誌
    、標線處所臨時停車。…」，道路交通管理處罰條例第55條
    第1項第3款定有明文。又按「汽車臨時停車時，應依下列規
    定：…三、設有禁止臨時停車標誌、標線處所不得臨時停車
    。…」，道路交通安全規則第111條第1項第3款定有明文。再
    按「標線依其型態原則上分類如下：一、線條以實線或虛線
    標繪於路面或緣石上，用以管制交通者，原則上區分如下：
    …㈤紅實線設於路側，用以禁止臨時停車。…」、「（第1項）
    禁止臨時停車線，用以指示禁止臨時停車路段，以劃設於道
    路緣石正面或頂面為原則，無緣石之道路得標繪於路面上，
    距路面邊緣以三○公分為度。（第2項）本標線為紅色實線，
    線寬除設於緣石，正面者以緣石高度為準外，其餘皆為一○
    公分。（第3項）本標線得加繪紅色『禁止臨時停車』標字，
    三○公分正方，每字間隔三○公分，沿本標線每隔二○公尺至
    五○公尺橫寫一組。（第4項）本標線禁止時間為全日廿四小
    時，如有縮短之必要時，應以標誌及附牌標示之。」，道路
    交通標誌標線號誌設置規則第149條第1項第1款第5目、第16
    9條定有明文。另按「對於違反本條例之行為者，民眾得敘
    明違規事實或檢具違規證據資料，向公路主管或警察機關檢
    舉，經查證屬實者，應即舉發。但行為終了日起逾七日之檢
    舉，不予舉發。」，行為時道路交通管理處罰條例第7條之1
    定有明文。
　㈡經查，原告所有系爭汽車，於上揭時、地，有「在設有禁止
    臨時停車標線處所臨時停車」事實等情，有舉發通知單、舉
    發機關110年8月10日新北警蘆交字第1104437483號函暨所附
    更正後舉發通知單、採證照片、舉發機關111年3月2日新北
    警蘆交字第1114428770號函、採證照片、檢舉明細（本件違
    規時間110年7月17日，檢舉日期為110年7月19日，合於行為
    時道路交通管理處罰條例第7條之1之規定）、Google街景圖
    、汽車車籍查詢資料等件附卷可稽（見本院卷第36-48、58
    、62-66、72-76頁），並經本院勘驗採證影像（檔案名稱：
    影片.AVI），有勘驗筆錄在卷可按（見本院卷第121-122頁
    ）。
　㈢原告雖主張：伊於前揭時、地，看到地上無劃設紅線即因有
    事而暫停，並未妨礙交通等語。然查，①系爭汽車於110年7
    月17日19時46分許，停靠右側地面劃設有紅實線之路邊，有
    採證照片、勘驗筆錄、擷取畫面在卷可證（見本院卷第46-4
    8、121-122、108-116頁），原告主張該處地面未劃設紅實
    線，顯非事實。②又道路交通標誌、標線、號誌之設置，係
    主管機關考量整體交通所為之規劃，目的在維護交通秩序，
    確保交通安全，而禁止臨時停車紅實線之設置，乃考量該路
    段狀況及行車安全認不適於停車而繪設，目的在禁止車輛駕
    駛人在繪設該標線路段上之停車行為，原告主張其並未妨礙
    交通，並無影響其「在劃有紅線路段臨時停車」之違規事實
    。 
　㈣至原告主張：伊向舉發機關陳述，於110年8月10日收到舉發
    機關來函指稱須更正資料，並請伊靜候裁決，於此同時舉發
    通知單上載明之應到案日期為110年9月6日，而伊直至111年
    1月17日才收到裁決書，且應到案日期與原舉發通知單所載
    不同等語。①按「（第1項）違反本條例之行為，由下列機關
    處罰之：一、第十二條至第六十八條及第九十二條第七項、
    第八項由公路主管機關處罰。二、第六十九條至第八十四條
    由警察機關處罰。（第2項）前項處罰於裁決前，應給予違
    規行為人陳述之機會。」，道路交通管理處罰條例第8條第1
    、2項定有明文。且按「行政罰之裁處權，因三年期間之經
    過而消滅。」，行政罰法第27條第1項亦有明文。經查，原
    告於110年8月5日向被告陳述意見（見本院卷第38頁），依
    上開規定，被告於原告陳述意見後，得就原告本件違規行為
    作成裁決。又原告於110年7月17日有前揭違規事實，被告於
    111年1月14日作成原處分，並未逾行政罰法第27條第1項所
    定裁處權時效，合於上開規定。②再本件原告既已於舉發通
    知單所載應到案日期前向被告陳述意見（見本院卷第36-38
    頁），被告認原告於期限內到案，依違反道路交通管理事件
    統一裁罰基準及處理細則及違反道路交通管理事件統一裁罰
    基準表之規定，裁處原告300元，並無不合，原告主張舉發
    通知單及裁決書所載所載應到案日期不同，對於本件裁罰並
    無影響。
五、綜上所述，原告駕駛系爭汽車，於上開時、地，確有「在設
    有禁止臨時停車標線處所臨時停車」之違規事實，舉發機關
    據以製單舉發，被告並分別依道路交通管理處罰條例第55條
    第1項第3款、違反道路交通管理事件統一裁罰基準及處理細
    則及違反道路交通管理事件統一裁罰基準表之規定，以原處
    分裁處原告300元，核無違誤。是原告訴請撤銷原處分，為
    無理由，應予駁回。
六、本件判決基礎已臻明確，兩造其餘之攻擊防禦方法經本院斟
    酌後，核與判決不生影響，無一一論述之必要，併予敘明。
七、本件第一審裁判費為300元，應由原告負擔，爰確定第一審
    訴訟費用額如主文第2項所示。
八、據上論結，本件原告之訴為無理由，依行政訴訟法第237條
    之7、第237條之8第1項、第98條第1項前段，判決如主文。
中　　華　　民　　國　　111 　年　　5 　　月　　19　　日
　　　　　　　　　行政訴訟庭　法　官　林宜靜
以上為正本係照原本作成。
如不服本判決，應於判決送達後20日內，向本院提出上訴狀並表
明上訴理由（原判決所違背之法令及其具體內容或依訴訟資料可
認為原判決有違背法令之具體事實），其未載明上訴理由者，應
於提出上訴後20日內向本院補提理由書（上訴狀及上訴理由書均
須按他造人數附繕本，如未按期補提上訴理由書，則逕予駁回上
訴），並應繳納上訴裁判費新臺幣750元。
中　　華　　民　　國　　111 　年　　5 　　月　　19　　日
                              書記官  鍾堯任